【裁判字號】    97,裁,164
【裁判日期】    970110
【裁判案由】    營利事業所得稅
【裁判全文】
最  高  行  政  法  院  裁  定
                                     97年度裁字第00164號
上  訴  人  紐新企業股份有限公司
代  表  人  甲○○（臨時管理人）
被 上訴 人  財政部高雄市國稅局
代  表  人  楊文哉
上列當事人間營利事業所得稅事件，上訴人不服中華民國96年2
月15日高雄高等行政法院95年度訴字第1011號判決，提起上訴。
本院裁定如下：
    主  文
上訴駁回。
上訴審訴訟費用由上訴人負擔。
    理  由
一、按對於高等行政法院判決之上訴，非以其違背法令為理由，
    不得為之，行政訴訟法第242條定有明文。依同法第243條第
    1項規定，判決不適用法規或適用不當者，為違背法令；而
    判決有同條第2項所列各款情形之一者，為當然違背法令。
    是當事人對於高等行政法院判決上訴，如依行政訴訟法第24
    3條第1項規定，以高等行政法院判決有不適用法規或適用不
    當為理由時，其上訴狀或理由書應有具體之指摘，並揭示該
    法規之條項或其內容；若係成文法以外之法則，應揭示該法
    則之旨趣；倘為司法院解釋或本院之判例，則應揭示該判解
    之字號或其內容。如以行政訴訟法第243條第2項所列各款情
    形為理由時，其上訴狀或理由書，應揭示合於該條項各款之
    事實。上訴狀或理由書如未依此項方法表明者，或其所表明
    者與上開法條規定不合法時，即難認為已對高等行政法院判
    決之違背法令有具體之指摘，其上訴自難認為合法。
二、上訴意旨略謂：被上訴人查獲上訴人短漏所得額，即使加計
    漏報所得額後核定所得額仍為虧損，並無逃漏稅捐影響國庫
    稅收之情形可言，況上訴人既非「依同法第39條規定使用藍
    色申報書或經會計師簽證得適用盈虧互抵之營利事業」，亦
    無是否產生減免往後年度所得稅之爭議可言，自無所得稅法
    第110條處罰規定之適用。縱被上訴人認上訴人有上開所得
    稅法第110條第3項處罰規定之適用，上訴人早已於被上訴人
    查獲前自動完成補報，依稅捐稽徵法第48條之1規定，自應
    免予處罰云云。本院經核其上訴狀所載內容，或係重述其在
    原審業經主張而為原判決摒棄不採之陳詞，或係就原審取捨
    證據、認定事實之職權行使事項，任加指摘違誤，而未具體
    表明原判決究竟有如何合於不適用法規或適用不當、或有行
    政訴訟法第243條第2項所列各款之情形，尚難認為已對原判
    決之如何違背法令有具體之指摘。依首揭規定及說明，應認
    其上訴為不合法，應予駁回。
三、依行政訴訟法第249條第1項前段、第104條、民事訴訟法第
    95條、第78條，裁定如主文。
中    華    民    國    97    年    1     月    10    日
                    最高行政法院第二庭
                        審判長法官  高  啟  燦
                              法官  林  茂  權
                              法官  黃  合  文
                              法官  廖  宏  明
                              法官  楊  惠  欽
以  上  正  本  證  明  與  原  本  無  異
中    華    民    國    97    年    1     月    11    日
                              書記官  邱  彰  德


司法院資訊處製作；財團法人民間司法改革基金會備份。
